【裁判字號】    91,交聲,1498
【裁判日期】    920506
【裁判案由】    違反道路交通管理處罰條例聲明異議
【裁判全文】
臺灣臺北地方法院交通事件裁定                  九十一年度交聲字第一四九八號
    異議人即
    受處分人  甲○○
右列異議人即受處分人因違反道路交通管理處罰條例案件，對於臺北市交通事件裁決
所中華民國九十一年九月十六日所為之處分（原處分案號：北市裁三字第裁二二－Ａ
ＢＸ四三五三三四號），聲明異議，本院裁定如左：
    主    文
異議駁回。
    理    由
一、按汽車駕駛人飲用酒類或其他類似物後其吐氣所含酒精濃度超過每公升０‧二五
    毫克或血液中酒精濃度超過百分之０‧０五以上者，不得駕車，道路交通安全規
    則第一百十四條第二款定有明文。又汽車駕駛人，駕駛汽車經測試檢定有酒精濃
    度超過規定標準者，處新臺幣（下同）一萬五千元以上六萬元以下罰鍰，並當場
    移置保管其車輛及吊扣其駕駛執照一年；因而肇事致人受傷者，並吊扣其駕駛執
    照二年，道路交通管理處罰條例第三十五條第一項第一款亦有明定。
二、本件受處分人甲○○於民國九十一年九月十四日十二時四十八分許，駕駛車號Ｂ
    Ｓ－四三八號自用大貨車，沿水源快速道由北向南行駛，下泉州街匝道行駛時，
    其前車頭撞及沿同前方之七Ａ－六一六營業小客車後車尾，致該車駕駛王智煇因
    而受傷，經原舉發單位臺北市政府警察局萬華分局員警到場處理，並對受處分人
    實施酒精濃度測試，發現其吐氣所含酒精濃度超過每公升０‧二五毫克而達於每
    公升０．六六毫克，乃以違反道路交通管理處罰條例第三十五條第一項第一款規
    定之行為掣單舉發。嗣將舉發通知單送達於受處分人後，受處分人於舉發通知單
    上所載應到案日期前提出申訴，經原處分機關函請舉發單位調查結果，仍認其有
    前揭違規行為，乃依道路交通管理處罰條例第三十五條第一項第一款規定，於九
    十一年九月十六日裁處其罰鍰五萬二千元五百元，並吊扣駕駛執照二十四個月。
三、受處分人聲明異議意旨略以：因肇事前晚下班喝藥酒，上班時間大量食包葉檳榔
    提神，始導致酒精濃度超過規定標準。又當時係以時速五公里之車速撞及車號七
    Ａ－六一六營業小客車之保險桿，不會導致王智煇脖子酸、腰酸等傷害，王智煇
    所受傷害應為其職業駕駛所致，與受處分人之駕駛行為無關云云。
四、經查，受處分人於前開時、地駕駛右揭自用大貨車肇事之事實，為其所不爭執，
    並有臺北市政府警察局交通警察大隊九十一年十月七日北市警交大四字第０九一
    六七０二三六００號函（附道路交通事故調查表及現場照片）一件附卷可稽。又
    受處分人經到場處理之員警檢測其吐氣所含酒精濃度為每公升０．六六毫克，超
    過每公升０．二五毫克之規定，亦有酒測資料在卷可憑；而遭受處分人追撞受損
    之車輛駕駛王智煇，因本件事故受有脊椎第六節壓迫神經之傷害，持續接受復健
    治療，亦據其結證明確（見本院九十二年五月五日筆錄）。受處分人空言否認肇
    事致人受傷云云，為不足採。本件事證明確，受處分人之違規行為堪予認定。
五、綜上所述，本件受處分人確有酒精濃度超過標準，因而肇事致人受傷之違規行為
    ，原處分機關依道路交通管理處罰條例第三十五條第一項第一款及違反道路交通
    管理事件統一裁罰基準表規定，裁處罰鍰五萬二千五百元，並吊扣其駕駛執照二
    年（裁決書記載為二十四個月）並無不當。本件異議為無理由，應予駁回。
據上論斷，應依道路交通案件處理辦法第十九條，裁定如主文。
中     華     民     國     九 十 二     年     五     月      六      日
                              臺灣臺北地方法院交通法庭
                                  法  官  劉方慈
右正本證明與原本無異。
如不服本裁定，應於裁定送達後五日內向本院提出抗告狀。
                                  書記官  殷玉芬
中     華     民     國     九 十 二     年     五     月      七      日


司法院資訊處製作；財團法人民間司法改革基金會備份。
